【裁判字號】    97,破抗,32
【裁判日期】    970331
【裁判案由】    破產宣告
【裁判全文】
臺灣高等法院民事裁定                  97年度破抗字第32號
抗  告  人  台灣恩益禧股份有限公司
法定代理人  丙○○○
代  理  人  戊○○
            甲○○    同上
            乙○○    同上
            己○○    同上
相  對  人  亞電科技發展有限公司（Asia L. T.Development
               Ltd.）
兼法定代理  丁○○○○○○
人
上列抗告人因與相對人亞電科技發展有限公司（Asia L. T.Deve
lopment Ltd.）等間破產宣告事件，對於中華民國97年2月29日
臺灣臺北地方法院96年度破字第146號裁定提起抗告，本院裁定
如下：
    主  文
抗告駁回。
抗告費用新台幣壹仟元由抗告人負擔。
    理  由
一、本件聲請及抗告意旨略以：相對人亞電科技發展有限公司（
    下稱亞電公司）及許濬紘以詐欺手段向伊騙取貨物，合計積
    欠貨款新台幣（下同）876萬3,142元，及自94年4月1日起至
    清償日止按年息6%計算之利息，惟相對人已無任何財產可供
    清償債務，有本票影本為證，伊聲請本件破產宣告，顯屬有
    據。是原裁定駁回伊之聲請，顯屬不當，爰請求廢棄原裁定
    云云。
二、按破產，對債務人不能清償債務者，宣告之。財團費用及財
    團債務，應先於破產債權，隨時由破產財團清償之。破產宣
    告後，如破產財團之財產不敷清償財團費用及財團債務時，
    法院因破產管理人之聲請，應以裁定宣告破產終止。破產法
    第 57條、第97條、第148條分別定有明文。又如債務人已無
    財產，或其財產已不足支付財團費用，或破產財團雖勉強可
    組成，然其破產財團之財產尚不敷清償破產財團之費用及財
    團之債務，縱令宣告債務人破產，因其他破產債權人已無法
    藉由破產程序而受到任何清償之機會，而無從依破產程序清
    理其債務時，即無宣告破產之實益（司法院25年院字第1505
    號解釋及最高法院86年度台抗字第479號裁判意旨參照）。
    準此，宣告破產雖以債務人不能清償所負債務為要件，惟如
    債務人之財產，於破產宣告前已不足支付破產法第95條、第
    96條所列之財團費用及財團債務時，破產財團無從成立，類
    推破產法第 148條規定之立法旨趣，為債權人及債務人之利
    益，宣告破產顯無實益，法院亦應裁定駁回破產宣告之聲請
    。又提起抗告，應表明抗告理由，民事訴訟法第488條第3項
    亦有明文。
三、查原裁定係以：相對人亞電公司及許濬紘已無任何財產，且
    經原法院依職權查詢相對人之財產，亞電公司並無任何財產
    及所得資料，許濬紘除95年度所得5,484元外，名下財產僅
    有1995年份1,587毫升汽車1輛。雖相對人許濬紘有委任第三
    人中華國際聯合法律事務所、李文中律師、林佩儀律師為其
    代理人，惟據該律師事務所函覆該所及主持律師李文中、受
    僱律師林佩儀皆無收取相對人許濬紘提供預付款、保證金及
    擔保物，有陳報狀可稽（見原法院卷132頁），自難遽認相
    對人許濬紘有其他財產可資組成破產財團。況相對人亞電公
    司及許濬紘除積欠聲請人之債務高達876萬3,142元外，另因
    相對人許濬紘另擔任訴外人恆邁公司之保證人，茲恆邁公司
    業已倒閉逾期未還借款，尚積欠華南銀行松山分行698萬1,0
    00元、彰化銀行吉林分行1,034萬3,000元、土地銀行東台北
    分行1,300萬3,000元。乃原法院考量破產程序之進行繁雜且
    所費不貲，相對人亞電公司復無資產可供組成破產財團，許
    濬紘亦僅有汽車1輛可供變賣組成破產財團，以該自小客車
    折舊率5年變賣計算殘值，若宣告破產，尚須先支付破產法
    第95條規定之財團費用，將使破產財團財產無力清償破產債
    權或更形減少，是依上開說明，認本件無宣告破產之實益，
    乃駁回抗告人之聲請，經核於法並無違誤。況抗告人於97年
    3月6日提起抗告，並未於抗告狀內表明抗告理由，雖其於抗
    告狀表示理由另狀補提，惟迄今仍未見補具，抗告人泛言不
    服原裁定，求為廢棄，為無理由，爰裁定如主文。
中    華    民    國    97    年    3     月    31    日
                  民事第十六庭
                        審判長 法  官 沈方維
                               法  官 湯美玉
                               法  官 王淇梓
正本係照原本作成。
本裁定除以適用法規顯有錯誤為理由，並經本院許可外，不得再
抗告。如提起再抗告，應於收受後10日內委任律師為訴訟代理人
向本院提出再抗告狀。並繳納再抗告費新台幣１千元。
中    華    民    國    97    年    4     月    3     日
                               書記官 吳碧玲


司法院資訊處製作；財團法人民間司法改革基金會備份。
